Arun Singh Sivaprakash

Ingénieur Full Stack Développeur

 $Paris, France \cdot arunsinghmailid@gmail.com \cdot (+33) \ 7 \ 80 \ 72 \ 20 \ 88 \\ \textbf{Linkedin :-https://www.linkedin.com/in/arunsingh1/Github :-https://github.com/ArunSingh1/Website :-https://www.arunsingh.net/$

PROFIL

Ingénieur logiciel Full Stack expérimenté avec plus de 5 ans d'expertise en développement logiciel. Titulaire d'une maîtrise en IA et compétent en React, JavaScript, Typescript pour le front-end, ainsi qu'en Python, ExpressJS, Django, FastAPI, GraphQL pour le développement back-end. Compétent dans le déploiement d'applications avec Docker et Kubernetes. Expérimenté dans la construction et le déploiement de modèles ML. Disponible et prêt à rejoindre votre équipe.

EXPÉRIENCE PROFESSIONNELLE

Développeur Full Stack VINCI Energies

Paris, France

Nov 2021 - Jun 2023

- Conçu et développé une application web pour répondre aux besoins d'approvisionnement de l'entreprise en France en utilisant les données de SAP ERP et les données ouvertes du gouvernement [INSEE Fr]. L'application a été créée avec React, JavaScript, MaterialUI, FastAPI, Python et déployée sur un serveur Cloud.
- Expérimenté en développement back-end avec une expertise dans la connexion de multiples sources de données en utilisant Python, et compétent dans la création d'API REST avec FastAPI, Django et PostgreSQL pour une gestion efficace de la base de données.
- Créé une interface utilisateur (UI) en utilisant JavaScript, React, Material UI et sécurisé l'application avec une intégration SSO et une terminaison SSL en utilisant Nginx avec des noms de domaine et des certificats SSL.
- Expérimenté dans les stratégies de déploiement avec Docker, Kubernetes, Gitlab et la visualisation avec ELK (Kibana) ainsi que la surveillance du serveur avec Node exporter, Prometheus et Grafana.
- Conçu une API en utilisant FastAPI et Python pour récupérer en temps réel la quantité de stocks à partir de l'API d'informations sur les produits des fournisseurs, en tant qu'amélioration fonctionnelle pour un outil de passation de marchés B2B interne.
- Construit un 'Agrégateur d'API' en utilisant Python et Streamlit pour collecter et combiner les données de produits provenant de plusieurs fournisseurs via des API REST. Des informations essentielles ont été extraites des réponses JSON et stockées dans une base de données centralisée.
- Expérimenté dans la création de tableaux de bord analytiques sur la plateforme SAP Cloud Business Intelligence pour visualiser l'historique des bons de commande des fournisseurs et les détails des factures d'achat dans différents pôles, unités commerciales et pays.
- Conçu et déployé un modèle ML de classification multi-classes qui classe efficacement les familles d'achats avec une précision de 89 percent, et déployé en production à l'aide de Docker et FastAPI.

Machine Learning Engineer PRODAPT Solutions, Inde

Chennai, Inde

Mai 2019 - Septembre 2020

- Exploration des tâches de classification d'images et étude de la faisabilité de la mise en œuvre de l'apprentissage profond sur des serveurs Linux sur site. Objectif : minimiser les coûts liés aux opérations cloud.
- Implication dans le projet de développement de chatbot appelé "PROBOT" avec le framework "RASA" et Python, intégré à Microsoft Teams pour automatiser et rationaliser les activités quotidiennes des employés, telles que la saisie des feuilles de temps, etc.

- Expérience dans l'architecture de microservices en utilisant Docker et Kubernetes pour un déploiement en production sans faille, garantissant une intégration efficace et des performances fiables.
- Analyse d'un vaste ensemble de données de tickets de Service Desk en utilisant Pandas, Matplotlib, Seaborn et Python pour extraire des points de données critiques qui ont contribué à prendre des décisions plus éclairées au sein de l'équipe."
- Expérience dans la création de pipelines CI/CD en utilisant Apache Airflow, GitLab, Docker et AWS (Amazon ECS).

Associate Software Engineer

Chennai, Inde

ACCENTURE, Inde

Novembre 2016 - Mars 2018

- Travaillé en tant que consultant pour la banque américaine "FirstData" sur l'assurance qualité des transactions financières, impliqué dans l'analyse des enregistrements de transactions provenant des terminaux de point de vente du client.
- Exécution de cas de test dans le serveur HP Tandem Non-stop et interrogation de MySQL pour confronter les résultats aux exigences du client.

FORMATION

EPITA - Ecole pour l'informatique et les techniques avancées, Paris, France Sep 2020 - Sep 2021

Master en informatique - Intelligence Artificielle (IA)

Diplôme en science des données, Great Lakes Institute, Chennai, IndeOct 2018 - Mai 2019 Licence en ingénierie, Université Anna, Chennai, Inde

Août 2012 - Avril 2016

ARTICLE MEDIUM

GraphQL vs. REST: A Complete Guide to Modern API Development August 2023

 $\label{link} \textbf{Link} \ \text{https://medium.com/@arunsinghmailid/graphql-vs-rest-a-complete-guide-to-modern-apidevelopment-a} \\ \textbf{200} \ \textbf{2$

Medium All Posts https://medium.com/@arunsinghmailid

COMPÉTENCES TECHNIQUES

Python, JavaScript

HTML, CSS, TypeScript, NodeJs. React, ExpressJs

Machine Learning

FastAPI, PostgreSQL, GraphQL

Docker, Kubernetes

SAP, GCP

DevOps, GIT, GITLAB

LANGUES

Anglais Courant

Français Intermédiaire